臺灣士林地方法院刑事裁定
111年度聲字第436號
聲  請  人  臺灣士林地方檢察署檢察官
受  刑  人  王嘉裕


                    （現於法務部○○○○○○○○○○○執行中）
上列聲請人因受刑人數罪併罰有二裁判以上，聲請定其應執行之
刑（111年度執聲字第292號），本院裁定如下：
    主  文
王嘉裕犯如附表所示之罪，應執行有期徒刑貳年拾月。
    理  由
一、聲請意旨略以：受刑人王嘉裕因犯竊盜等案件，先後經法院
    判決確定如附表，應依刑法第53條及第51條第5款，定其應
    執行之刑，爰依刑事訴訟法第477條第1項聲請定其應執行刑
    等語。
二、按裁判確定前犯數罪者，併合處罰之，但有得易科罰金之罪
    與不得易科罰金之罪之情形，受刑人請求檢察官聲請定應執
    行刑者，依第51條規定定之；數罪併罰，分別宣告其罪之刑
    ，若宣告多數有期徒刑者，於各刑中之最長期以上，各刑合
    併之刑期以下，定其刑期，但不得逾30年；刑法第50條第1
    項但書第1 款、第2 項及第51條第5 款分有明文。又數罪併
    罰，有二裁判以上者，依第51條之規定，定其應執行之刑，
    同法第53條亦規定甚明。另刑事訴訟法第370 條第2 項及第
    3項，已針對第二審上訴案件之定應執行之刑，明定有不利
    益變更禁止原則之適用；分屬不同案件之數罪併罰，倘一裁
    判宣告數罪之刑，曾經定其執行刑，再與其他裁判宣告之刑
    定其執行刑時，在法理上亦應同受此原則之拘束（最高法院
    103 年度第14次刑事庭會議決議參照）；基此，上開更定之
    應執行刑，不應比前定之應執行刑加計其他裁判所處刑期或
    所定應執行刑後為重，否則即與法律秩序理念及法律目的之
    內部界限有違，難認適法（最高法院93年度台非字第192 號
    判決參照）。又數罪併罰中之一罪，依刑法規定得易科罰金
    ，若因與不得易科之他罪併合處罰結果而不得易科罰金時，
    原可易科部分所處之刑，自亦無庸為易科折算標準之記載（
    司法院大法官釋字第144號、第679 號解釋意旨參照）。
三、經查：
　㈠本案受刑人王嘉裕所犯如附表所示之各罪，先後經本院分別
    判處如附表所示之刑，其中如附表編號2至編號4所示之罪經
    本院以109年度審易字第1446號判決判處應執行有期徒刑2年
    2月，而附表所示各該案件均已確定，且各該案犯罪事實最
    後判決之法院為本院，有上開刑事判決及臺灣高等法院被告
    前案紀錄表1 份在卷可稽。茲聲請人依受刑人之請求，以本
    院為犯罪事實最後判決之法院，就附表編號2至編號4所示不
    得易科罰金之罪與附表編號1、編號5所示得易科罰金之罪，
    聲請定應執行之刑，此有受刑人簽名並按捺指印之聲請狀影
    本1份在卷足憑（見本院卷第7頁），核符刑法第50條第1 項
    但書第1 款、第2 項之規定，其聲請經核尚無不合，應予准
    許。又受刑人所犯如附表編號2至編號4所示之罪，雖曾經定
    應執行有期徒刑2年2月，業如前述，惟依前揭說明，前定之
    執行刑當然失效，本院自應以其各罪宣告刑為基礎，惟仍不
    得較上開已定應執行之刑加計如附表編號1、編號5所示罪刑
    之總和即有期徒刑3年1月為重。
  ㈡爰審酌受刑人所犯如附表所示犯行之罪質，及各次犯罪行為
    相距時間、侵害法益等情，及本院前已寄送定應執行刑意見
    調查表予受刑人，請受刑人於收受後3日內表示意見，受刑
    人請求酌定為有期徒刑2年之意見（本院卷第119頁）等一切
    情狀，就受刑人所犯如附表所示之罪，定應執行刑如主文所
    示。至受刑人所犯如附表編號1、編號5所示之罪之宣告刑雖
    符合易科罰金之宣告標準，然因與如附表編號2至編號4不得
    易科罰金之罪合併定應執行刑，自不得易科罰金，故毋庸為
    易科罰金折算標準之記載，併此敘明。
四、依刑事訴訟法第477 條第1 項，刑法第50條第2項、第51條
    第5款、第53條，裁定如主文。
中　　華　　民　　國　　111 　年　　5 　　月　　17　　日
                  刑事第五庭法  官  李郁屏
以上正本證明與原本無異。
如不服本裁定，應於收受送達後5日內向本院提出抗告狀。
因疫情而遲誤不變期間，得向法院聲請回復原狀。
                            書記官  李登寶 　　　　　
中　　華　　民　　國　　111 　年　　5 　　月　　17　　日
附表：
編    號  1 2 3 罪    名  毒品危害防制條例 竊盜 竊盜 宣 告 刑  有期徒刑5月 有期徒刑8月 有期徒刑10月 犯罪日期  108年3月18日 108年6月26日 108年7月23日 偵查（自訴）機關年度案號  士林地檢108年度毒偵字第1066號 士林地檢109年度偵緝字第727號、第730號、第731號 士林地檢109年度偵緝字第727號、第730號、第731號 最後事實審 法 院     士林地院     士林地院     士林地院  案 號 108年度易字第620號 109年度審易字第1446號 109年度審易字第1446號  判 決日 期 108年11月8日 109年9月8日 109年9月8日 確定判決 法 院     士林地院     士林地院     士林地院  案 號 108年度易字第620號 109年度審易字第1446號 109年度審易字第1446號  判 決確 定日 期 108年12月30日 109年10月13日 109年10月13日 是 否 得易科罰金         是       否      否 備    註  士林地檢109年度執字第447號 士林地檢110年度執字第1473號（編號2至編號4業經本院以109年度審易字第1446號判決應執行有期徒刑2年2月）  
編    號  4 5  罪    名  竊盜 竊盜  宣 告 刑  有期徒刑1年 有期徒刑6月  犯罪日期  108年12月30日 108年11月18日  偵查（自訴）機關年度案號  士林地檢109年度偵緝字第727號、第730號、第731號 士林地檢109年度偵字第9506號  最後事實審 法 院    士林地院    士林地院   案 號 109年度審易字第1446號 110年度易字第267號   判決日 期 109年9月8日 111年2月15日  確定判決 法 院    士林地院    士林地院   案 號 109年度審易字第1446號 110年度易字第267號   判決確定日 期 109年10月13日 111年3月22日  是 否 得易科罰金         否       是  備    註  士林地檢110年度執字第1473號（編號2至編號4業經本院以109年度審易字第1446號判決應執行有期徒刑2年2月） 士林地檢111年度執字第1518號